臺灣高雄地方法院刑事判決　　　　　　　 94年度訴字第383號
公　訴　人　臺灣高雄地方法院檢察署檢察官
被　　　告　丁○○
上列被告因搶奪案件，經檢察官提起公訴（93年度偵字第21218
號），本院判決如下：
    主  文
丁○○竊盜，處有期徒刑參月，如易科罰金，以參佰元折算壹日
。
    事  實
一、丁○○於民國92年2 月22日下午3 時45分許，騎乘車號ＸＩ
    Ｌ─576 號重型機車，行經高雄市○○區○○路與忠孝二路
    路口時，見乙○○（起訴書誤載為莊育欽）騎乘車號ＪＧＯ
    ─047 號重型機車暫停在該路口等紅燈，認有機可趁，竟意
    圖為自己不法之所有，騎車停在乙○○機車之左側，趁其不
    注意之際，伸出右手經過乙○○之背後，竊取其所有置放於
    右後側褲子口袋之國際牌ＧＤ92型手機1 支。得手後旋為乙
    ○○發覺，而丁○○欲騎車右轉往新田路方向逃逸時，即被
    乙○○自後抓住上衣之領子而跌倒，並經路人合力逮捕而當
    場查獲。嗣丁○○被逮捕送警處理後，為求脫免刑責，遂假
    冒黃清祿之名義應訊（其所涉偽造文書部分，由檢察官另行
    併案處理），而經檢察官偵查及鑑驗指紋後始查覺上情。
二、案經高雄市政府警察局新興分局移送臺灣高雄地方法院檢察
    署檢察官偵查起訴。
    理  由
一、訊據被告丁○○對於上揭竊盜之事實坦白承認，核與證人即
    被害人乙○○於本院審理中證述其於騎車停紅燈之際遭到偷
    拿手機等情相符，復有贓物認領保管收據1 紙及手機照片1
    張在卷可憑，足認被告之自白核與事實相符，自可採憑。本
    件事證明確，其竊盜犯行，應堪認定。
二、按竊盜罪之竊取，係指趁他人不知之際，違背他人意願或未
    得其同意，將他人之物移歸自己實力支配之下；而搶奪，則
    係趁人不備或不及抗拒，而公然掠取他人動產之行為而言。
    本件被告係趁被害人騎車等紅燈而未注意之際，趁機徒手偷
    拿被害人置於口袋內之手機等情，業據被告供明在卷，且被
    害人乙○○亦於本院審理中證稱：：「（問：92年2 月22日
    案發當天情形？）我在停在路口等紅燈，被告就停在我身邊
    ，被告伸手就拿我放在褲子右邊後面口袋的手機，被告當時
    停在我的左邊，被告的手伸過我的背後拿手機，所以我感覺
    的到有人在拿我的東西，我發現我的手機不見，我先回頭看
    ，再回頭用左手抓住被告後面衣服的領子，被告騎車加速要
    繞過我的前面騎走，結果機車就倒掉，路邊的人就過來幫我
    將被告抓住。」、「（問：被告要拿你的手機的時候，有無
    打你或推你？）沒有，我發現的時候手機就不見了」等語明
    確，足認被告應係趁被害人未及注意之際，以隱密、平和之
    手段而為竊取手機之行為，顯非使用不法腕力掠奪財物之搶
    奪犯行，公訴人認被告係犯搶奪罪嫌，容有未洽，應予敘明
    。至證人甲○○於警詢時雖供稱有目睹被告下手行搶被害人
    之行為云云，然該被告以外之人於審判外之陳述，依法本不
    得作為證據（按被告並未同意引用作為證據，且公訴人亦未
    聲請傳喚其到庭作證），且核與被害人乙○○前揭證述明顯
    不符，自不得作為不利被告之證據，併予敘明。
三、核被告所為，係犯刑法第320 條第1 項之普通竊盜罪。被告
    所犯係竊盜罪，詳如前述，是檢察官認被告係犯搶奪罪嫌，
    尚有未洽，惟因竊盜與搶奪，僅係取得財物之手段不同，就
    意圖為自己不法所有，以非法方法取得他人之物而言，兩者
    並無差異，其基本社會事實尚屬同一，故本院就此部分自應
    予以審理，並依法變更起訴法條。至被告雖前因於91年6 月
    11 日 與曾梅菊，共同在高雄市○○區○○路58巷口，竊取
    陳進柱所使用之電鑽一把；復於同年6 月21日，在高雄市○
    ○區○○街110 號旁空地，竊取林福盛所保管之電動錘一把
    得手，所涉連續竊盜罪嫌經檢察官提起公訴後，業經本院以
    93年度易緝字第65號判處有期徒刑5 月確定等情，有上開刑
    事判決書及臺灣高等法院被告前案紀錄表在卷可按。然查，
    該案之犯罪日期距離本案被告之犯罪時間，已相隔有8 月之
    久，時間已難認為緊接，且被告亦供稱其係因騎車時看到被
    害人口袋內有手機，才臨時起意下車行竊等情明確，足認被
    告主觀上並非基於概括犯意而為本件竊盜犯行，本件顯係被
    告另行起意所為，核與前案並無連續犯之裁判上一罪關係，
    故前案判決之既判力效力自不及於本案，本院仍應依法審判
    ，附此敘明。爰審酌被告不思以己力獲取所需，任意竊取他
    人之財物，侵害被害人之財產法益，行為顯屬不該，惟念及
    被告犯後已坦認犯行，及參酌其犯罪手段、所竊取之手機價
    值非高，並經被害人認領取回等一切情狀，量處如主文所示
    之刑，並諭知易科罰金之折算標準，以資懲儆。
據上論斷，應依刑事訴訟法第299 條第1 項前段、第300 條，刑
法第320 條第1 項、第41條第1 項前段，罰金罰鍰提高標準條例
第1 條前段、第2 條，判決如主文。
本案經檢察官丙○○到庭執行職務。
中  　　華　  　民　  　國　　94　　年　7  　月 　28 　日
                  刑事第八庭  審判長法　官   陳樹村
                                    法  官   林意芳
                                    法  官   吳俊龍
以上正本證明與原本無異。
如不服本判決，應於收受送達後10日內向本院提出上訴書狀。
中　   華　　   民　    國　　94　　年　7  　月　  29　日
                                    書記官   許麗珠
附錄本判決論罪科刑法條
刑法第320條
意圖為自己或第三人不法之所有，而竊取他人之動產者，為竊盜
罪，處5 年以下有期徒刑、拘役或500 元以下罰金。
意圖為自己或第三人不法之利益，而竊佔他人之不動產者，依前
項之規定處斷。
前二項之未遂犯罰之。
